---
title: "Utvärdering av Trafikförsörjningsprogram (TFP): grundutbud indikator 4.1"
author: "Björn Schulte-Herbrüggen"
date: '2020-06-11'
output: html_document
---


```{r, message=FALSE, warning=FALSE}
library(dplyr)
library(sf)
library(mapview)
```



```{r, message=FALSE, warning=FALSE, results = 'hide'}

## ladda resultat filen
dat = sort(list.files("../02_output_data/", pattern = "resultat_pendling_starttatort*"), decreasing = TRUE)[1]
dat = read.csv2(paste0("../02_output_data/", dat))


## ladda tätort shp filen
td = tempdir()
tf = tempfile(tmpdir=td, fileext=".zip")

download.file("https://www.scb.se/contentassets/3ee03ca6db1e48ff808b3c8d2c87d470/to2018_swe99tm_arcview.zip",
              tf)

fname = unzip(tf, list=TRUE)$Name[2:5]
unzip(tf, files=fname, exdir=td, overwrite=TRUE)
td2 = gsub("\\\\", "/", td)
tatort <- st_read(paste0(td2, "/To2018_Swe99TM.shp"), options = "ENCODING=WINDOWS-1252", quiet = TRUE)
unlink(td)


## byt CRS från Sweref90 TM till WGS84
# st_crs(tatort)
tatort = st_transform(tatort, crs = 4326)
uppsala = tatort[tatort$LANSKOD == "03",]


## lägg till resultat data och filtrera medelstora tätorter inom Uppsala län
uppsala = uppsala %>% left_join(., dat, by = c("TATORT" = "StartTatort")) %>% filter(BEF >= 1000 & BEF < 7000)

```





## Andel av tätortens destinationer med resemöjligheter enligt TFP  

Från minst en hpl per medelstor tätort (1000-6999 befolkning, som är inte kommunhuvudort) inom länet ska finnas:  

* minst 1 resmöjlighet med max 1 byte under FM rusning (bara vardag) till hummunens huvudort och alla relevanta regional och storregionala orter och  

* minst 1 resmöjlighet med max 1 byte i motsatt riktning under EM rusning (bara vardag)


```{r}
mapview(uppsala, zcol = "AndelStopTatortOk", legend = TRUE)
```

